【裁判字號】    95,交易,25
【裁判日期】    950407
【裁判案由】    公共危險
【裁判全文】
臺灣桃園地方法院刑事判決              95年度交易字第25號
公  訴  人  臺灣桃園地方法院檢察署檢察官
被      告  甲○○
                    弄62號
上列被告因公共危險案件，經檢察官提起公訴（94年度偵字第16
740 號），被告於準備程序中就被訴事實為有罪之陳述，經本院
合議庭裁定由受命法官獨任行簡式審判程序，茲判決如下：
    主  文
甲○○服用酒類，不能安全駕駛動力交通工具而駕駛，累犯，處
有期徒刑柒月。
    事  實
一、甲○○前曾受如下刑宣告及執行完畢情形，仍不知悔改：
  (一)因犯酒後駕車案件，經本院於民國88年11月5 日以88年度桃
    簡字第1382號簡易判決判處罰金20,000元，於89年2 月10日
    確定，於89年3 月29日易科罰金執行完畢（不構成累犯）。
  (二)因犯酒後駕車案件，經本院於91年10月3 日以91年度桃交簡
    字第2726號簡易判決判處有期徒刑4 月，於91年11月28日確
    定，於92年3 月24日易科罰金執行完畢。
  (三)因犯酒後駕車案件，經本院以93年度桃交簡字第2039號簡易
    判決判處有期徒刑6 月確定，並於94年5 月30 日 易科罰金
    執行完畢。
二、甲○○於94年9 月5 日中午12時許，先在其位於桃園縣八德
    市○○村○○路○ 段361 巷77弄62號住處內，與2 名工人共
    同飲用玉山高粱酒（容量140 毫升）2 瓶後，明知其於飲用
    大量酒類後，已達不能安全駕駛動力交通工具之程度，且酒
    氣遲未消退，竟仍執意於94年9 月6 日凌晨1 時許，酒後駕
    駛車牌號碼1201─KT號自小客車，前往桃園縣八德市○○路
    1154號「興豐小吃店」後方之友人處所，詎其於94年9 月6
    日上午2 時30分許，在上開興豐小吃店門口停車時，因其酒
    後意識不清影響判斷力及操控動力交通工具之能力，竟於停
    車之際，倒車撞上該小吃店門口之鐵柱，經該小吃店負責人
    張松德報警處理，警方到場後發現甲○○業已顯露醉態，乃
    強制甲○○前往醫院抽血檢驗，測得其血液中所含酒精濃度
    高達每公升255.1 毫克，經換算成呼氣所含酒精濃度高達每
    公升1.275 毫克，而悉上情。
三、案經桃園縣政府警察局八德分局報請臺灣桃園地方法院檢察
    署檢察官偵查起訴。甲○○於準備程序中為有罪之陳述，經
    本院合議庭裁定由受命法官獨任行簡式審判程序。
    理  由
一、經查：
  (一)上開時地犯罪事實，業據甲○○於本院審理中坦承不諱，並
    經證人即目擊者賴含笑於警詢中證述：伊於94年9 月6 日凌
    晨2 時30分許，在興豐小吃店前等張松德到場，約5 分鐘後
    ，就看到被告駕駛車牌號碼1201─KT號自小客車，要在該店
    前面停車，在倒車時撞倒鐵柱，並發出一聲巨響，被告就下
    車往巷子內走去，伊上前查看，發現鐵柱被撞彎了，便打電
    話告知張松德等語，及證人即興豐小吃店負責人張松德於警
    詢中證稱：是鄰居打電話告知伊鐵柱被車牌號碼1201─KT號
    自小客車撞彎，伊在現場等駕駛人到場，約等30分鐘後，駕
    駛人從巷子內走出來，伊質問該駕駛人為何撞彎鐵柱並要求
    賠償，該駕駛人不肯並要把車子開走，伊就報警處理等語明
    確，並有道路交通事故調查報告表1 份在卷可稽。而被告為
    警查獲後，就其血液中所含酒精濃度進行測試，結果顯示其
    血液所含酒精濃度高達每公升255.1 毫克，經換算成呼氣所
    含酒精濃度高達每公升1.275 毫克，亦有天主教聖保祿醫院
    臨床病理檢驗報告單1 紙附卷可佐。
  (二)依交通部運輸研究所79年8 月對駕駛人行為之研究（酒醉駕
    車對駕駛行為之分析研究）指出，吐氣每公升酒精含量0.25
    毫克等於血液中酒精濃度（Blood Alcohol Concentration
    ，簡稱ＢＡＣ）百分之0.05（亦即每100 毫升血液中含50毫
    克酒精），而1.ＢＡＣ到達百分之0.03至百分之0.05時，對
    駕駛能力之影響為：多數駕駛人心境逐漸變幻不定、視覺與
    反應靈敏性減弱、對速度及距離的判斷力差；對心理行為之
    影響為：觀察力逐漸欠缺、心情漸趨輕鬆、自信心增加、多
    話、精神狀態處於陶醉感。2.ＢＡＣ到達百分之0.05至百分
    之0.08時，對駕駛能力之影響為：反應遲鈍：駕駛能力受損
    、遲而不決或決而不行；對心理行為之影響為：情緒鬆散、
    感情與行為趨向誇張、肌肉不協調、精神處於興奮狀態。3.
    ＢＡＣ到達百分之0.08至百分之0. 15 時，對駕駛能力之影
    響為：判斷力嚴重受到影響、體能與精神協調受損、駕駛之
    體能困難增加；對心理行為之影響為：產生情緒異常現象、
    步伐不平穩、言語不清、反應惡劣、記憶及判斷力受損、精
    神處於錯亂狀態。4.超過百分之0.15，對駕駛能力之影響為
    ：視線搖晃、駕駛已進入恍惚狀態、判斷及理解遭到扭曲、
    駕駛不穩定；對心理行為之影響為：意識不明、嘔吐、站、
    走及講話困難、責任感喪失、精神處於麻痺狀態。5.超過百
    分之0.5 ，對駕駛能力之影響為：無法開車；對心理行為之
    影響為：爛醉如泥、失去知覺可能致死、精神處於昏睡狀態
    。
  (三)審酌被告為警查獲前，其酒醉程度業已致其駕駛能力受有視
    線搖晃、駕駛已進入恍惚狀態、判斷及理解遭到扭曲、駕駛
    不穩定等影響；致其心理行為受有意識不明、嘔吐、站、走
    及講話困難、責任感喪失、精神處於麻痺狀態等影響，而其
    因酒後意識不清影響判斷力及操控動力交通工具之能力，致
    無法順利操控動力交通工具，不慎在倒車時碰撞到上開興豐
    小吃店門口之鐵柱乙節，業如前述，加以被告為警查獲後，
    在查獲、測試或詢問過程中有意識模糊、注意力無法集中及
    多語之情事，另經警被告作直線步行10公尺後令其迴轉走回
    原地、雙腳併攏，兩手貼緊大腿，將一腳向前抬高離第15公
    分，並停止不動30秒、雙腳併攏，雙手向前平伸，閉眼，輪
    流使用左、右手的食指指尖觸摸鼻尖、閉雙眼，30秒內朗誦
    阿拉伯數目由1001、1002、…1030，及用筆在兩個同心圓之
    間的0.5 公分環狀帶內畫另1 個圓等生理協調平衡測試，其
    結果均為不合格等情，此有刑法第185 條之3 案件測試觀察
    紀錄表及汽車駕駛人酒後生理協調平衡檢測紀錄表各1 紙附
    卷可考，足徵被告於查獲當時已因酒精而使其正常駕駛能力
    受影響，顯已達不能安全駕駛動力交通工具之程度無誤。
  (四)綜此，本案事證明確，被告犯行洵堪認定，應予依法論科。
二、核被告所為，係犯刑法第185 條之3 之服用酒類不能安全駕
    駛動力交通工具而駕駛之公共危險罪。被告前有如事實欄一
    、(二)、(三)所示罪刑宣告及刑之執行完畢情形，有臺灣桃園地
    方法院檢察署刑案資料查註紀錄表及臺灣高等法院被告前案
    紀錄表各1 份在卷可稽，其於受有期徒刑執行完畢後，5 年
    內再犯本件有期徒刑以上之罪者，為累犯，應依刑法第47條
    規定，加重其刑。爰審酌被告飲用酒類後，已有上述無法正
    常駕駛車輛之情形，而達無法安全駕駛動力交通工具之程度
    ，仍執意駕車之行徑、前有如事實欄一、(二)、(三)所示之酒後
    駕車前科及如事實欄一、(一)所示之酒後駕車素行，顯見前述
    得以易科罰金之有期徒刑處罰，對被告而言已難收匡正、矯
    治之效，暨審酌被告犯罪後坦承不諱，並表示悔悟之態度等
    一切情狀，量處如主文所示之刑，以示懲儆。至起訴意旨具
    體請求判處被告有期徒刑11月云云，惟查被告業於本院審理
    中坦認犯行不諱，並表示悔悟，本院認以前揭論罪科刑為妥
    適，附此敘明。
三、按被告所犯為死刑、無期徒刑、最輕本刑3 年以上有期徒刑
    之罪或高等法院管轄第1 審案件以外之罪，經被告於準備程
    序就被訴事實為有罪之陳述，經告知簡式審判程序之旨，並
    聽取被告及檢察官之意見後，經本院合議庭依刑事訴訟法第
    273 條之1 第1 項規定，裁定由受命法官獨任進行簡式審判
    程序審理，併予敘明。
據上論斷，應依刑事訴訟法第273 條之1 第1 項、第299 條第1
項前段，刑法第185 條之3 、第47條，判決如主文。
本案經檢察官謝雯璣到庭執行職務。
中    華    民    國    95    年    4     月    7     日
                    交通法庭  法  官  胡芷瑜
如不服本判決，應於判決送達後10日內向本院提出上訴狀（應附
繕本），上訴於臺灣高等法院。
                              書記官  李珈慧
中    華    民    國    95    年    4     月    10    日
本案論罪科刑法條之依據：
中華民國刑法第185條之3
服用毒品、麻醉藥品、酒類或其他相類之物，不能安全駕駛動力
交通工具而駕駛者，處一年以下有期徒刑、拘役或三萬元以下罰
金。


司法院資訊處製作；財團法人民間司法改革基金會備份。
